臺灣臺南地方法院刑事判決
111年度訴字第798號
公  訴  人  臺灣臺南地方檢察署檢察官
被      告  何宏益



上列被告因家暴傷害等案件，經檢察官提起公訴（111年度營偵
字第542號），本院判決如下：
    主    文
甲○○犯傷害罪，處有期徒刑貳月，如易科罰金，以新臺幣壹仟元
折算壹日。
    事  實
一、甲○○與丙○○於民國109年7月30日結婚，嗣於111年2月11日離
    婚，其間具有家庭暴力防治法第3條第1款所定之家庭成員關
    係。甲○○前因對丙○○實施家庭暴力行為，經本院於111年1月
    12日以110年度家護字第1158號核發民事通常保護令，裁定
    甲○○不得對丙○○實施身體、精神上不法侵害之行為，甲○○不
    得對丙○○為騷擾行為，保護令有效期間為1年，經員警於同
    年月17日當場告知甲○○保護令核發內容並執行該保護令在案
    。
二、甲○○知悉該保護令之內容後，於該保護令有效期間內即111
    年1月27日晚間11時至翌（28）日凌晨1時止，在臺南市○○區
    ○○里○○○00○00號居處，因丙○○與網友聯繫一事發生爭執，丙
    ○○欲跳樓，甲○○將丙○○拉回後，竟基於違反保護令及傷害之
    犯意，以蠶絲被蓋住丙○○頭部，再徒手毆打丙○○頭、臉部，
    丙○○伸手阻擋，甲○○仍持續毆打，並將手指伸入丙○○口中攪
    動，致丙○○受有右側頭皮紅腫、臉頰腫脹、嘴唇紅腫破皮、
    右手紅腫瘀青之傷害，而違反該保護令。
三、案經丙○○訴由臺南市政府警察局新營分局報告臺灣臺南地方
    檢察署檢察官偵查起訴。
    理  由
一、關於證據能力之認定：
  ㈠本案所引用具傳聞證據性質之供述證據，因檢察官及被告甲○
    ○於準備程序時，均同意有證據能力（見本院卷第34頁），
    本院審酌前開證據之作成或取得之狀況，並無非法或不當取
    證之情事，且亦無顯不可信之情況，依刑事訴訟法第159條
    之5規定，均具有證據能力。
  ㈡其餘所引用卷內非供述證據性質之證據資料，均無違反法定
    程序取得之情形，依刑事訴訟法第158條之4規定反面解釋，
    亦應有證據能力，合先敘明。
二、認定犯罪事實之證據及理由：
  ㈠訊據被告固坦承知悉該保護令之內容後，於前揭時、地與告
    訴人丙○○發生口角，其將欲跳樓之告訴人拉回後，以蠶絲被
    蓋住告訴人等事實，惟矢口否認有何違反保護令及傷害犯行
    ，辯稱：當時告訴人一直咆哮，居處隔音不好，我才會抓住
    蠶絲被四個角蓋住告訴人頭部，避免吵到鄰居，告訴人的傷
    勢是自行跌倒或拉扯中掙扎所致，我沒有出手打告訴人云云
    。
  ㈡經查：
　⒈上揭被告坦認之事實，業據其供承在卷（見本院卷第33頁、
    第35頁至第36頁），並有臺南市政府警察局新營分局保護令
    執行紀錄表、執行保護令權益告知單、本院110年度家護字
    第1158號裁定、臺灣親密關係暴力危險評估表、家庭暴力通
    報表、臺南市政府警察局新營分局太宮派出所處理家庭暴力
    案件現場報告表、衛生福利部新營醫院受理家庭暴力事件驗
    傷診斷書及傷勢照片在卷可稽（見警卷第31頁至第53頁、第
    57頁至第67頁），此部分之事實即堪認定。
　⒉證人即告訴人就案發經過於警詢、偵查及本院審理時證稱：
    案發當晚，被告發現我與異性網友的聊天紀錄，就非常生氣
    ，我們起爭執後發生拉扯，每次拉扯被告都會對我動手，當
    下我覺得完蛋了，又要被被告打，因為被告每次對我動手的
    第一個動作，就是用被子摀住我，再來掐我，所以我去陽台
    想要跳樓逃離該處，被告將我拉回來後用被子蓋住我的頭、
    臉部，讓我不能掙扎，並瘋狂用拳頭揍我的頭，我只好用手
    保護頭部，但被告力氣太大，導致我的手瘀青、頭紅腫，被
    告還把手伸進我的喉嚨攪動，讓我不能呼吸，整個過程中，
    我都沒有跌倒，意識很清楚，而且我整晚沒睡，一直在聯絡
    夜間計程車，看能否將我救出，被告在這件事之後，也有在
    通訊軟體LINE裡承認案發時有打我等語（見警卷第15頁至第
    21頁，偵卷第21頁至第22頁，本院卷第75頁至第78頁），而
    被告自承因告訴人與網友「白小華」視訊通話，與告訴人發
    生口角、互為拉扯，並以蠶絲被蓋住告訴人頭部等行為（見
    警卷第5頁至第7頁，偵卷第13頁），顯見當時被告情緒激昂
    ，與告訴人有肢體拉扯行為，益徵案發時，被告與告訴人間
    確因告訴人與網友聯繫而起爭執，被告確有不滿告訴人而有
    毆打告訴人之動機無訛。
　⒊況觀諸告訴人提出之通訊軟體LINE對話紀錄，被告曾傳送「
    我沒有否認我有打妳」之訊息予告訴人，有通訊軟體LINE對
    話紀錄存卷可考（見偵卷第37頁），其已清楚承認有毆打告
    訴人之行為，與前揭證人即告訴人證述內容互核一致，是告
    訴人之指述，並非虛妄。
　⒋再參以被告對於其以蠶絲被蓋住告訴人頭部乙節，並不爭執
    ，然辯稱其動機是為避免吵到鄰居云云（見本院卷第33頁）
    ，惟被告前與告訴人發生口角，告訴人至陽台欲跳樓逃離，
    雙方有肢體拉扯，應已造成劇烈聲響，此時被告並未顧及其
    行為是否妨害鄰居安寧，可見被告此部分辯稱，屬臨訟卸責
    之詞，尚難採信。
　⒌告訴人在案發當日前往衛生福利部新營醫院就診，其右側頭
    皮紅腫、臉頰腫脹、嘴唇紅腫破皮、右手紅腫瘀青，有前述
    衛生福利部新營醫院受理家庭暴力事件驗傷診斷書及傷勢照
    片為證（見警卷第57頁至67頁），可知告訴人受傷部位集中
    在頭、臉部及右手，其餘部位未見傷勢，衡諸常情，倘告訴
    人係自行跌倒或與被告拉扯成傷，其左手、臀、腿部亦應有
    相對應之瘀青或擦、挫傷，足見告訴人於前揭時、地確有遭
    被告傷害，始受有上述傷勢，被告辯稱無何違反保護令及傷
    害犯行云云，與客觀證據不符，自不可採。
　㈢綜上所述，本案事證明確，被告之犯行洵堪認定，應予依法
    論科。
三、論罪科刑：
  ㈠核被告所為，係犯家庭暴力防治法第61條第1款之違反保護令
    罪、刑法第277條第1項之傷害罪。
  ㈡被告係以一行為同時觸犯上開2罪名，為想像競合犯，應依刑
    法第55條前段規定，從一重之傷害罪處斷。
  ㈢爰審酌被告與告訴人於案發時為夫妻關係，本應以互敬、互
    重之態度相待，僅因不滿告訴人趁其上班時與網友聯繫，不
    思理性解決問題，即恣意出手傷害告訴人，破壞社會治安及
    善良秩序，更致告訴人受有前揭傷害，殊為不該；另考量被
    告犯後否認犯行，未見悔意；兼衡其自陳學歷為大學肄業、
    離婚無子女、現於華新麗華股份有限公司擔任現場領班、須
    扶養父母、家庭經濟狀況為小康（見警卷第3頁被告警詢筆
    錄「受詢問人欄」之記載，本院卷第84頁）等一切情狀，量
    處如主文所示之刑，並諭知易科罰金之折算標準，以示懲儆
    。
據上論斷，應依刑事訴訟法第299條第1項前段，判決如主文。 
本案經檢察官蔡佳蒨提起公訴，檢察官乙○○到庭執行職務。
中　　華　　民　　國　　111 　年　　9 　　月　　28　　日
　　　　　　　刑事第十庭  審判長  法　官  陳金虎
                                  法  官  陳鈺雯
                                  法  官  王鍾湄
以上正本證明與原本無異。
如不服本判決應於收受本判決後20日內向本院提出上訴書狀，並
應敘述具體理由。其未敘述上訴理由者，應於上訴期間屆滿後20
日內向本院補提理由書狀（均須按他造當事人之人數附繕本）「
切勿逕送上級法院」。　
                                  書記官  蘇冠杰
中　　華　　民　　國　　111 　年　　9 　　月　　28　　日
附錄本案論罪科刑法條：
家庭暴力防治法第61條
違反法院依第14條第1項、第16條第3項所為之下列裁定者，為本
法所稱違反保護令罪，處3年以下有期徒刑、拘役或科或併科新
臺幣100,000元以下罰金：
一、禁止實施家庭暴力。
二、禁止騷擾、接觸、跟蹤、通話、通信或其他非必要之聯絡行
    為。
三、遷出住居所。
四、遠離住居所、工作場所、學校或其他特定場所。
五、完成加害人處遇計畫。
刑法第277條
傷害人之身體或健康者，處5年以下有期徒刑、拘役或500,000元
以下罰金。
犯前項之罪，因而致人於死者，處無期徒刑或7年以上有期徒刑
；致重傷者，處3年以上10年以下有期徒刑。